臺灣臺中地方法院臺中簡易庭民事判決
111年度中簡字第1369號
原      告  豪門星鑽大樓管理委員會

法定代理人  莊坤霖  
被      告  卓小珠  
上列當事人間給付管理費事件，於民國111年6月21日言詞辯論終
結，本院判決如下：
    主      文
被告應給付原告新臺幣壹拾貳萬陸仟參佰捌拾捌元。
訴訟費用由被告負擔。
本判決得假執行，被告如以新臺幣壹拾貳萬陸仟參佰捌拾捌元為
原告預供擔保或提存，得免為假執行。
    事實及理由
一、原告法定代理人謝國雄於本案繫屬後變更為莊坤霖，具狀聲
    明承受訴訟（見中小卷第65-68頁），核無不合，應予准許
    。
二、原告主張：被告為豪門星鑽大樓（下稱系爭大樓）之區分所
    有權人，其房屋門牌號碼臺中市○○區○○路00巷0弄0號4樓（
    下稱系爭建物），依系爭大樓住戶規約約定，住戶有繳納管
    理費之責任。依系爭大樓管理費收費標準，區分所有權人建
    物每坪管理費為新臺幣（下同）50元，系爭建物以33.26坪
    收費（實際坪數為35.639坪），被告每月應繳管理費為1663
    元，被告積欠自民國104年3月至110年6月止之管理費合計12
    萬6388元，原告前以存證信函為催繳之通知，然被告仍未為
    置理，爰依公寓大廈管理條例第21條規定，請求被告如數給
    付等語，並聲明：被告應給付原告12萬6388元。
三、被告則以：系爭大樓住戶規約約定管理費每坪收費標準為每
    月50元，被告之系爭建物權狀坪數為35.639坪，原告以33.2
    6坪收費，每月應繳1663元，被告對這部分沒有意見，但原
    告就其他住戶以短少10坪至13坪收費，有收費坪數與實際坪
    數不符之情形，對於被告顯失公平，故如果要強制執行被告
    欠繳之管理費，原告就其他欠繳之住戶，亦應一併執行。又
    系爭大樓頂樓為公共空間，原告竟允許住戶搭建違章建築出
    租，侵占住戶之權益，另系爭大樓之財報未公告，且原告根
    本沒有在管理等語置辯，答辯聲明：駁回原告之訴。
四、得心證之理由：
　㈠原告主張被告為系爭建物所有權人，被告欠繳104年3月起至1
    10年6月管理費12萬6388元等事實，業據其提出公寓大廈管
    理組織報備證明、臺中市太平區公所函、住戶規約、存證信
    函、建物登記謄本為證（見司促卷第11-45、55-57頁、中小
    卷第81-83頁），且為被告所不爭執，堪認原告主張為真實
    。
  ㈡按「共用部分、約定共用部分之修繕、管理、維護，由管理
    負責人或管理委員會為之。其費用由公共基金支付或由區分
    所有權人按其共有之應有部分比例分擔之。但修繕費係因可
    歸責於區分所有權人或住戶之事由所致者，由該區分所有權
    人或住戶負擔。其費用若區分所有權人會議或規約另有規定
    者，從其規定。」，「區分所有權人或住戶積欠應繳納之公
    共基金或應分擔或其他應負擔之費用已逾二期或達相當金額
    ，經定相當期間催告仍不給付者，管理負責人或管理委員會
    得訴請法院命其給付應繳之金額及遲延利息。」，公寓大廈
    管理條例第10條第2項、第21條定有明文。被告欠繳104年3
    月至110年6月之管理費12萬6388元，原告已定相當期間催告
    被告，依前揭規定請求被告繳納管理費，自屬有據。
　㈢被告抗辯其權狀35.639坪，原告以33.26坪收費，僅少2坪，
    但是別的住戶有少10坪-13坪，故認不公平云云，僅涉及原
    告管委會得否依實際權狀坪數向該住戶收取管理費，是否召
    開區分所有權人會議就收費標準另為議決處理，或另循法律
    途徑保護其權益等問題，不能據以免除本件被告應繳管理費
    之義務，被告執此抗辯並不足採。另被告抗辯系爭大樓頂樓
    遭住戶搭建違章建築出租、大樓財報未公告，原告沒有在管
    理云云。按所謂同時履行之抗辯，乃係基於雙務契約而發生
    ，倘雙方之債務，非本於同一之雙務契約而發生，縱令雙方
    債務在事實上有密切之關係，或雙方之債務雖因同一之雙務
    契約而發生，然其一方之給付，與他方之給付，並非立於互
    為對待給付之關係者，均不能發生同時履行之抗辯（最高法
    院59年台上字第850號判例參照）。公寓大廈管理條例第3條
    第9 款規定，管理委員會係由區分所有權人選任住戶若干人
    為管理委員所設立之組織，旨在執行「區分所有權人會議決
    議事項」及「公寓大廈管理維護事務」，故管理委員會實係
    承全體住戶之委任處理事務。而由同法第36條關於管理委員
    會職務之規定，並參酌同法第37條至第39條等規定內容，亦
    可知管理委員係受住戶選任，承全體住戶之委任處理事務，
    對全體區分所有權人負擔管理義務，應對區分所有權人會議
    負責。至於區分所有權人負有繳納管理費之義務，乃基於公
    寓大廈管理條例、規約規定或協議等關係而生。顯然管理委
    員會執行管理職務，與區分所有權人繳納管理費之義務，並
    非源於同一雙務契約而生，二者並非立於互為對待給付之關
    係，自不發生同時履行之抗辯。被告抗辯系爭大樓頂樓遭住
    戶搭建違章建築出租、大樓財報未公告，原告沒有在管理云
    云，僅涉及原告是否善盡系爭大樓管理維護責任，因二者並
    無互為對待給付之關係，被告不得據以拒絕繳納管理費，被
    告此節抗辯亦不可採。
五、從而，原告依系爭大廈住戶規約及公寓大廈管理條例第21條
    規定規定，請求被告給付12萬6388元，為有理由，應予准許
    。
六、本件係就民事訴訟法第427條第1項訴訟適用簡易程序為被告
    敗訴之判決，爰依民事訴訟法第389條第1項第3 款規定，依
    職權宣告假執行，並依職權宣告被告預供擔保或提存，得免
    為假執行。
七、本件事證已臻明確，兩造其餘攻擊防禦之方法，核與判決之
    結果不生影響，無庸逐一論究，併此敘明。
八、據上論結，本件原告之訴為有理由，依民事訴訟法第78條、
    第389條第1項第3款、第392條第2項，判決如主文。
中　　華　　民　　國　　111 　年　　7 　　月　　14　　日
                  臺灣臺中地方法院臺中簡易庭
                                  法  官  熊祥雲
以上正本係照原本作成。
如不服本判決，應於送達後20日內，向本院提出上訴狀並表明上
訴理由，如於本判決宣示後送達前提起上訴者，應於判決送達後
20日內補提上訴理由書（須附繕本），如委任律師提起上訴者，
應一併繳納上訴審裁判費。
中　　華　　民　　國　　111 　年　　7 　　月　　14　　日
                                  書記官  王麗麗